【裁判字號】    99,易,2146
【裁判日期】    990827
【裁判案由】    違反保護令
【裁判全文】
臺灣臺中地方法院刑事判決              99年度易字第2146號
公  訴  人  臺灣臺中地方法院檢察署檢察官
被      告  乙○○
上列被告因違反保護令案件，經檢察官提起公訴（99年度偵字第
12344號），本院判決如下：
    主  文
乙○○犯違反保護令罪，處拘役伍拾伍日，如易科罰金，以新臺
幣壹仟元折算壹日。緩刑貳年，緩刑期間付保護管束。
    犯罪事實
一、乙○○係甲○○之夫，2人具家庭暴力防治法第3條第1款所
    定之家庭成員關係。乙○○前因家庭暴力行為，經臺灣臺中
    地方法院於民國99年4月23日、以99年度家護字第335號，裁
    定乙○○不得對乙○○之女陳孝慈及家庭成員甲○○實施家
    庭暴力行為、不得對陳孝慈為騷擾、通話及通信行為、應於
    99年5月21日中午12時前遷出陳孝慈位在臺中縣神岡鄉○○
    路847巷2弄20號之住所，並將全部鑰匙交付陳孝慈，且應遠
    離上開陳孝慈住所至少100公尺、應於99年5月21日上午10時
    許前向臺中縣警察局豐原分局家庭暴力防治官報到，接受下
    列處遇計畫：認知教育輔導（內容：戒酒教育、溝通技巧）
    24週，總共48小時。前開保護令裁定經臺中縣警察局豐原分
    局於99年4月29日上午8時35分送達乙○○生效。詎乙○○竟
    違反前開裁定，於99年5月24日下午3時許，飲酒後進入前開
    陳孝慈之住所，並至同日晚上10時30分為警查獲之時止，藉
    故不離去，違反遠離住所命令。
二、案經甲○○訴由臺中縣警察局豐原分局報請臺灣臺中地方法
    院檢察署檢察官偵查起訴。
    理  由
壹、證據能力部分：
    按被告以外之人於審判外之言詞或書面陳述，除法律有規定
    者外，不得作為證據；又被告以外之人於審判外之陳述，雖
    不符合刑事訴訟法第159條之1至第159條之4之規定，但經當
    事人於審判程序同意作為證據，法院審酌該言詞陳述或書面
    陳述作成時之情況，認為適當者，亦得為證據；又當事人、
    代理人或辯護人於法院調查證據時，知有同法第159條第1項
    不得為證據之情形，而未於言詞辯論終結前聲明異議者，視
    為有前項之同意，刑事訴訟法第159條第1項及第159條之5分
    別定有明文。經查，本判決下列所引用之卷證資料（包含供
    述證據、文書證據等證據），均無證據證明係公務員違背法
    定程序所取得，且被告及檢察官於本院審判期日中對於提示
    之卷證，就證據能力均未表示爭執，迄至言詞辯論終結前亦
    未再聲明異議（參見本院卷第18頁至第21頁審判筆錄），又
    卷內之文書證據，經核亦無刑事訴訟法第159條之4之顯有不
    可信之情況與不得作為證據之情形，本院審酌上開證據資料
    製作時之情況，尚無違法不當及證明力明顯過低之瑕疵，亦
    認為以之作為證據應屬適當，是依刑事訴訟法第159條至第
    159條之5規定，如下揭所引用之卷證所有證據，包含供述證
    據、文書證據等證據，均有證據能力，合先敘明。
貳、實體部分：
一、訊據被告乙○○迭自警、偵訊及本院審理時固均坦承有前往
    上開住所，進而違反通常保護令之事實，惟一再辯稱伊當天
    只是要回去拿盥洗用具云云，然查，被告於偵訊時自陳其於
    99年5月24日上午某時許即前往該處所（見偵卷第26頁筆錄
    ），告訴人甲○○及陳孝慈於下午3時許一同返家後發覺被
    告在房裡睡覺，且不願離去，復於同日晚間10時許始報警處
    理，此有告訴人甲○○於警詢時指訴綦詳，被告無故逗留於
    上開住所內之時間至少超過10小時，實難認與常情相符，且
    被告於本院審理時，亦無法回答當日急欲拿取之物件究竟為
    何，以實其說，是其空言辯解，本院無足採信。此外，本院
    99年度家護字第335號民事通常保護令之內容，業經臺中縣
    警察局豐原分局社口派出所警員林宏霖於99年4月29日上午8
    時35分許告知被告知悉，有經被告簽名確認之臺中縣警察局
    豐原分局保護令執行紀錄表1份附卷，且上開保護令業於99
    年5月3日送達於被告，亦有送達證書在卷可證。是被告明知
    本院業已核發上開民事通常保護令及其內容，而不為遵守之
    事實，足堪認定。本案事證明確，被告犯行已經證明，應依
    法論科。
二、核被告乙○○所為，係犯家庭暴力防治法第61條第4款之違
    反保護令罪。爰審酌被告明知收受本院民事通常保護令後，
    依該保護令應遠離上開住居所至少100公尺，詎仍以拿取盥
    洗用具為由，酒後前往上開處所並藉故不離去，其恣意違法
    保護令之內容，法治觀念不佳，惟其犯後雖以前詞置辯，然
    就客觀事實經過均始終坦認，兼衡以其素行、智識程度、犯
    罪之動機、目的、手段、被害人損害之程度及其犯後態度等
    一切情狀，量處如主文所示之刑，並諭知易科罰金之折算標
    準。又因被告未曾因故意犯罪受有期徒刑以上刑之宣告，有
    臺灣高等法院被告前案紀錄表1份在卷可稽，且被告因患有
    精神官能性憂鬱症及持續性酒癮，業以遵照上開保護令內容
    ，進行戒酒療程及認知教育輔導，此有99年6月21日財團法
    人彰濱秀傳紀念醫院出院計畫說明書、認知教育輔導合約書
    及認知教育輔導團體課程表在卷可憑（附於本院卷第22頁至
    第25頁），被告經此次刑之宣告，當知警惕並認真戒除酒癮
    ，應無再犯之虞，本院綜核上情，認所宣告之刑以暫不執行
    為適當，爰依刑法第74條第1項第1款規定，宣告緩刑2年，
    並依家庭暴力防治法第38條第1項規定，併宣告被告於緩刑
    期間應付保護管束，以啟自新。
據上論斷，應依刑事訴訟法第299條第1項前段，家庭暴力防治法
第61條第4款、第38條第1項，刑法第11條前段，第41條第1項前
段、第74條第1項第1款，判決如主文。
本案經檢察官丙○○到庭執行職務。
中    華    民    國    99    年    8     月    27    日
                  刑事第七庭    法  官  黃賢婷
以上正本證明與原本無異。
如不服本判決，應於收受送達後10日內向本院提出上訴書狀；並
應敘述具體理由；其未敘述上訴理由者，應於上訴期間屆滿後20
日內向本院補提理由書（均須按他造當事人之人數附繕本）「切
勿逕送上級法院」。
                                書記官  江美琪
中    華    民    國    99    年    8     月    27    日
附錄本案論罪科刑法條全文：
家庭暴力防治法第61條
違反法院依第14條第1項、第16條第3項所為之下列裁定者，為本
法所稱違反保護令罪，處3年以下有期徒刑、拘役或科或併科新
臺幣10萬元以下罰金：
一、禁止實施家庭暴力。
二、禁止騷擾、接觸、跟蹤、通話、通信或其他非必要之聯絡行
    為。
三、遷出住居所。
四、遠離住居所、工作場所、學校或其他特定場所。
五、完成加害人處遇計畫。

司法院資訊處製作；財團法人民間司法改革基金會備份。
